【裁判字號】    88,易,4972
【裁判日期】    890225
【裁判案由】    恐嚇
【裁判全文】
臺灣高雄地方法院刑事判決                        八十八年度易字第四九七二號
    公  訴  人  臺灣高雄地方法院檢察署檢察官
    被      告  甲○○
右列被告因恐嚇案件，經檢察官提起公訴（八十八年度偵字第二四一三０號０，本院
判決如左：
    主    文
甲○○以加害生命之事，恐嚇人致生危害於安全，處有期徒刑肆月。如易科罰金，以
佰元折算壹日。
    事    實
一、甲○○因認歐陽茂林與其妻舅吳坤銘間迭有糾紛，致心生不滿，遂基於恐嚇致生
    危害安全之犯意，於民國八十八年九月二十八日晚上十一時許，自其高雄縣大樹
    鄉○○村○○○鄰○○路六０九號住處，撥打電話至歐陽茂林位於高雄縣大寮鄉
    ○○村○○街四十二巷五號住處，經歐陽茂林之妻接聽，乃以：「我不放過他（
    指歐陽茂林），他最好藏得好點，如果沒有『用』（台語發音）他用掉，我榮仔
    不與他甘休」等加害生命之事，予以恐嚇，隨將電話掛斷。適歐陽茂林於甲○○
    撥畢電話十餘分鐘後返回住處，其妻即將前揭恐嚇之事轉告於歐陽茂林，使其心
    生畏怖，致生危害於安全。旋歐陽茂林自其住處撥電話至甲○○住處，乃甲○○
    於電話中接續前開犯意，以：「我（台語發音為『恁爸』）要用掉你，給我注意
    點，吃得飽點，睡得暖和點，躲藏得好一點，我（台語發音同前述）如果沒有用
    掉你，我（台語發音同前述）不甘心」等加害生命之事，續行恐嚇歐陽茂林，使
    其心生畏怖，致生危害於安全。
二、案經歐陽茂林訴請台灣高雄地方法院檢察署檢察官偵起。
    理    由
一、訊據被告歐陽茂林固坦承於右揭時、地，曾撥打電話至告訴人歐陽茂林住處，而
    由告訴人之妻接聽，並於電話交談中，以上開言語告知告訴人之妻，隨於十餘分
    鐘後，接聽告訴人撥打至其住處之電話，且於電話中，以上開言語告知告訴人等
    情不諱，惟矢口否認有何恐嚇犯行，辯稱：伊未出言恐嚇告訴人，在電話所謂「
    用」，係因為告訴人曾破壞伊使用之車輛，而要告訴人負責修理伊遭破壞車輛之
    意思云云。惟查：
（一）右揭事實迭據告訴人於偵、審中指述：「他講不放過我，要用我，不用我不行
      」（見偵卷第十頁背面）；「九月二十八日．．叫我吃飽點，睡飽點，被告打
      電話到家中恐嚇我．．」（見本院八十九年一月十九日訊問筆錄）、「（這通
      電話打至何處）．．瑞祥街住處，九月二十八日晚上十一點打來的」、「第二
      通電話（我）打至被告家是與第一通電話相隔十分鐘」（見本院八十九年二月
      十一日審判筆錄）等語綦詳。復有告訴人提出電話錄音帶及譯文為證，而按卷
      附錄音帶經本院當庭撥放勘驗結果，除譯文中載為「做掉」係屬「用掉」之誤
      譯外，其餘錄音帶內容，核與告訴人提出之譯文大致相符，有勘驗筆錄可稽，
      且為被告與告訴人所是認，堪認被告於電話對談中，確以：「我不放過他（指
      歐陽茂林），他最好藏得好點，如果沒有『用』（台語發音）他用掉，我榮仔
      不與他甘休」等語告知告訴人之妻轉告於告訴人；暨以：「我（台語發音為『
      恁爸』）要用掉你，給我注意點，吃得飽點，睡得暖和點，躲藏得好一點，我
      （台語發音同前述）如果沒有用掉你，我（台語發音同前述）不甘心」等語告
      知告訴人無訛。而按被告於電話中，多次交互使用「不放過他」、「藏好一點
      」、「要注意點」、「吃飽點」、「睡飽點」等語告知告訴人，衡之一般生活
      語言內涵，已足使告訴人意識到生命遭受威脅，則被告上開舉止，顯含有恐嚇
      他人之意旨甚明。從而，以上揭情詞置辯，已非可採。
（二）又被告辯稱：於電話中，以「用」之語言，向告訴人指稱，係因為告訴人曾破
      壞伊使用之車輛，而要告訴人負責修理伊遭破壞車輛之意云云。惟遍觀被告於
      錄音帶內之言語，並無隻字片語提及告訴人破壞車輛，而要求告訴人修理遭破
      壞車輛之意，有勘驗筆錄及錄音帶譯可證，顯見被告所辯，係臨訟推卸之詞，
      洵不足採。再以台語發音之「用」字，如後接物品，可解釋為使用、消耗之意
      。惟如「用」字後面，係接某人，則含「消耗掉」某人之意涵，亦即使某人「
      生命消失」之意旨，益見被告係以加害生命之事，恐嚇告訴人灼然。是被告徒
      以上開情詞置辯，顯無可採。綜上，被告以加害生命之事，恐嚇他人，使他人
      心生畏怖，致危害於安全事證明，犯行堪可認定。
二、核被告所為，係犯刑法第三百零五條恐嚇罪。又被告恐嚇告訴人目的自始單一，
    是其雖於前後二通電話通話內，恐嚇告訴人，核係接續行為，僅受刑法上單一刑
    罰之評價，為單純一罪，先此敘明。爰審酌被告犯後飾詞否認犯行，態度不良，
    毫無悔過之心，並恣意恐嚇告訴人，所生危害不小，惡性不輕，惟念其並無犯罪
    前科紀錄，有台灣高雄地方法院檢察署刑案資料查註紀錄表及本院被告全國前案
    紀錄表各一紙在卷可稽，素行良好等一切情狀，量處如主文所示之刑，暨易科罰
    金之折算標準。
據上論斷，依刑事訴訟法第二百九十九條第一項前段，刑法第三百零五條，罰金罰鍰
提高標準條例第一條前段、第二條，判決如主文。
本案經檢察官洪信旭到庭執行職務。
中      華      民      國    八十九    年      二      月    二十五    日
                                    台灣高雄地方法院刑事庭
                                        法  官  李昭彥
右正本證明與與原本無異。
如不服本判決，應於判決送達後十日內，向本院提出上訴狀。
                                        書記官  陳朝宗
中      華      民      國    八十九    年      三      月      二      日
附錄本判決論罪法條：
刑法第三百零五條：
以加害生命、身體、自由、名譽、財產之事，恐嚇他人致生危於安全者，處二年以
有期徒刑、拘役或三百元以下罰金。


司法院資訊處製作；財團法人民間司法改革基金會備份。
